【裁判字號】    96,交訴,7
【裁判日期】    970428
【裁判案由】    公共危險等
【裁判全文】
臺灣臺東地方法院刑事判決               96年度交訴字第7號
公  訴  人  臺灣臺東地方法院檢察署檢察官
被      告  丙  ○
上列被告因公共危險等案件，經檢察官提起公訴（96年度偵字第
792 號），被告於本院準備程序進行中為有罪之陳述，經本院合
議庭裁定由受命法官獨任進行簡式審判程序，判決如下：
    主  文
丙○服用酒類，不能安全駕駛動力交通工具而駕駛，處有期徒刑
肆月，減為有期徒刑貳月。又因過失傷害人，處有期徒刑肆月，
減為有期徒刑貳月。又駕駛動力交通工具肇事，致人受傷而逃逸
，處有期徒刑壹年貳月，減為有期徒刑柒月。應執行有期徒刑拾
月。
    犯罪事實及理由
一、犯罪事實：
（一）丙○並未考領重型機車之駕駛執照，於民國96年 3月13日
      晚上服用酒類後，已不能安全駕駛動力交通工具（於次日
      即96年3月14日15時30分檢測其呼氣中酒精濃度仍高達0.2
      1 mg/L，推算其於16小時前即肇事時呼氣中酒精濃度之均
      數在 1.4 mg/L至1.554mg/L之間），竟仍執意於同日23時
      30分左右，騎乘未懸掛車牌之機車行駛於臺東市○○○○
      ○道路，足生人車往來之危險，嗣於同日23時40分左右，
      在行經臺東市○○路某巷 135弄之無號誌交岔路口時，因
      酒醉意識不清，復未注意於無號誌交岔路口應減速慢行，
      而不慎撞擊乙○○所騎乘之車牌號碼 PSD-827號機車，並
      導致乙○○受有頭部外傷併腦挫傷之傷害。丙○於駕車肇
      事致人受傷後，竟未停留於車禍現場，反而加速騎車逃離
      現場。
（二）案經被害人乙○○訴由臺東縣警察局臺東分局報請臺灣臺
      東地方法院檢察署檢察官偵查起訴。
二、理由
（一）被告丙○所犯係死刑、無期徒刑、最輕本刑為 3年以上有
      期徒刑以外之罪，其於準備程序中就被訴事實為有罪之陳
      述，經告知簡式審判程序之旨，並聽取公訴人及被告之意
      見後，本院合議庭認為適宜而依刑事訴訟法第273條之1第
      1 項規定，裁定由受命法官獨任進行簡式審判程序，合先
      敘明。
（二）認定犯罪事實所憑之證據：
    (1)被告丙○於本院審理時之自白。
    (2)告訴人乙○○於警詢、本院審理時之指述。
    (3)道路交通事故調查報告表（一）（二）、道路交通事故現
      場圖各 1份、車禍現場及車輛受損情形照片12張、馬偕紀
      念醫院臺東分院醫師出具之診斷證明書 1紙、臺東縣警察
      局道路交通事故當事人酒精測定紀錄表 1紙及內政部警政
      署刑事警察局89年12月21日（八九）刑艦字第198913號函
      及其附件、93年2月3日警署交字第0930015838號函及其附
      件、臺東縣警察局舉發違反道路交通管理事件通知單 1紙
      。
    (4)綜上各節相互參研，足見被告自白與事實相符，本案事證
      明確，被告犯行堪予認定，應依法論科。
（三）論罪科刑：
    (1)核被告所為，係犯刑法第185條之3之服用酒類，不能安全
      駕駛動力交通工具而駕駛罪、同法第284條第1項前段之過
      失致人於傷罪、同法第185條之4之肇事逃逸罪。
    (2)按汽車駕駛人，無駕駛執照駕車、酒醉駕車、吸食毒品或
      迷幻藥駕車、行駛人行道或行經行人穿越道不依規定讓行
      人優先通行，因而致人受傷或死亡，依法應負刑事責任者
      ，加重其刑至二分之一，道路交通管理處罰條例第86條第
      1 項定有明文。查被告未考領重型機車之駕駛執照，其於
      飲酒後，注意力不集中，已達不能安全駕駛之程度，竟仍
      駕車行駛，以致未注意於無號誌交岔路口應減速慢行，撞
      傷告訴人乙○○，致使告訴人受有頭部外傷併腦挫傷之傷
      害，是被告上揭過失致人於傷犯行，自應依道路交通管理
      處罰條例第86條第1項之規定，加重其刑。
    (3)又被告所犯公共危險罪、過失致人於傷及肇事逃逸罪三罪
      間，其犯罪各別，行為互殊，應予分論併罰。
    (4)爰審酌被告之犯罪動機、目的、手段及其未考領駕照，酒
      後駕車影響交通安全，肇事後未停留於車禍現場反而加速
      騎車逃離現場，迄今亦未與告訴人達成和解，於本院審理
      時雖能坦承犯行，卻於本院審理期日經傳喚一再未到庭，
      而遭通緝 2次，態度不佳等一切情狀，分別量處如主文所
      示之刑。又被告前開犯罪時間，均於96年 4月24日以前，
      合於中華民國96年罪犯減刑條例第2條第1項規定之基準日
      之前，所犯刑法第185條之3等各罪，均應依該條例第 2條
      第1項第3款之規定，減其刑期2分之1，並定其應執行之刑
      。
三、應適用之法條：
（一）刑事訴訟法第273條之1第1項、第299條第1項前段、第310
      條之2、第454條第2項。
（二）道路交通管理處罰條例第86條第1項。
（三）刑法第185條之3、第284條第1項前段、第185條之4、第51
      條第5款。
（四）中華民國96年罪犯減刑條例第2條第1項第3款、第7條。
本案經檢察官甲○○到庭執行職務。
中    華    民    國    97    年    4     月    28    日
                  交通法庭    法  官  陳弘能
以上正本證明與原本無異。
如不服本判決，應於判決送達後10日內向本院提出上訴狀（應抄
附繕本），其未敘述上訴理由者，應於上訴期間屆滿後20日內補
提理由書狀於本院，上訴於臺灣高等法院花蓮分院。告訴人或被
害人如對於本判決不服者，應具備理由請求檢察官上訴，其上訴
期間之計算係以檢察官收受判決正本之日期為準。
                              書記官  尹玉琪
中    華    民    國    97    年    4     月    28    日


司法院資訊處製作；財團法人民間司法改革基金會備份。
